【裁判字號】    99,消債清,114
【裁判日期】    990827
【裁判案由】    清算事件
【裁判全文】
臺灣臺中地方法院民事裁定           99年度消債清字第114號
聲請人(
即債務人)   丁○○
債權人)     澳商澳盛銀行集團股份有限公司(原:荷商荷蘭銀行
            股份有限公司)
法定代理人  辛○○
代  理  人  戊○○
債權人      渣打國際商業銀行股份有限公司
法定代理人  庚○○
債權人      聯邦商業銀行股份有限公司
法定代理人  乙○○
債權人      遠東國際商業銀行股份有限公司
法定代理人  丙○○
債權人      台新國際商業銀行股份有限公司
法定代理人  甲○○
債權人      中國信託商業銀行股份有限公司
法定代理人  己○○○○
上列當事人因消費者債務清理事件聲請清算，本院裁定如下：
    主  文
債務人丁○○自中華民國九十九年八月三十日起開始清算程序，
並同時終止。
    理  由
一、按法院開始清算程序之裁定，應載明其年、月、日、時，並
    即時發生效力；債務人之財產不敷清償清算程序之費用時，
    法院應裁定開始清算程序，並同時終止清算程序，消費者債
    務清理條例第八十三條第一項、第八十五條第一項分別定有
    明文。
二、本件債務人主張：其因投資失利及經營直銷等，積欠債務九
    十餘萬元，但因無力繳付，目前並無任何財產。債務人前曾
    參與金融機構債務協商，然因每月繳款高達三萬七千元，嗣
    後二度協商，每月繳納二萬餘元，嗣因裁員失業以致無力清
    償，現並罹患癌症無法工作等情，此有卷附南屯區公所低收
    入戶證明書等為證，自堪信為真實。從而債務人主張其毀諾
    係屬不可歸責於己之事由，應值採信。再查，依據債務人所
    提財產及收入狀況說明書所載，債務人並無任何財產，再參
    酌本件清算程序之規模，堪認債務人之財產應不敷清償清算
    程序之費用，爰依上開規定裁定開始本件清算程序，並同時
    終止清算程序。
三、次查，經本院依職權向各金融機關債權人函查債務人消費明
    細紀錄及債務人之供述，債務人形成債務之原因主要係因高
    額投資虧損及直銷購物等，上述消費性質均非生活必要之支
    出，而係浪費、投機之性質。
四、又債務人之消費內容既如前述，核與消費者債務清理條例第
    一百三十四條第四款所稱：「浪費、賭博或其他投機行為，
    致財產顯然減少或負擔過重之債務」等不免責事由相當。是
    以本件縱令進入清算程序，恐將因其清算不足受償部分無法
    獲得免責裁定而徒增程序勞費，毫無實益。然本件債務人既
    請求聲請清算，爰依法裁定如主文。
中    華    民    國    99    年    8    月    27    日
                            民事庭法官  張升星
上為正本係照原本作成
如不服本裁定，應於裁定送達後10日內，以書狀向本院提出抗告
，並繳納抗告費新臺幣1千元
中    華    民    國    99    年    8    月    27    日
                            書  記  官  顏督訓

司法院資訊處製作；財團法人民間司法改革基金會備份。
